Minutes et répertoires du notaire Jean Ambroise PROST, 4 avril 1827 - 19 décembre 1836 (étude XXXIX)
Archives nationales
Minutes et répertoires du notaire Jean Ambroise PROST (étude XXXIX)
4 avril 1827 - 19 décembre 1836
MC/ET/XXXIX/762 - MC/ET/XXXIX/794, MC/RE/XXXIX/12 - MC/RE/XXXIX/14
Etude XXXIX; Prost, Jean Ambroise
Archives nationales de France
Minutes et répertoires: la loi 2008-696 du 15 juillet 2008 relative aux archives a fixé à 75 ans à compter de la date de l'acte, ou à 25 ans à compter de la date du décès de l'intéressé si ce délai est plus bref, le délai de communication des minutes et répertoires des notaires; ce délai est porté à 100 ans à compter de la date de l'acte si le document se rapporte à un mineur (code du Patrimoine, articles L213-2, 4e d et 5e).
Autres documents de l'étude (dossiers de clients, comptabilité...): s'agissant d'archives privées, ces documents sont communicables selon les modalités fixées par le déposant ou le donateur.
Certains documents ne sont pas accessibles en raison de leur mauvais état de conservation.
Versement
Accès aux instruments de recherche de tous les notaires de l’étude XXXIX
Archives de l'étude XXXIX
- Minutes de Jean Ambroise PROST, avril 1827 - 1836; MC/ET/XXXIX/762 - MC/ET/XXXIX/794
  - Minutes. 1827, avril - 1827, juin, avril 1827 - juin 1827; MC/ET/XXXIX/762
    Informations complémentaires:
    Informations concernant le classement:
    Le niveau inférieur de description, quand il existe, correspond aux minutes d'actes. Toutes les minutes ne sont pas forcément décrites une à une. Les descriptions de ces minutes sont plus ou moins détaillées.
  - Minutes. 1827, juillet - 1827, septembre, juillet 1827 - septembre 1827; MC/ET/XXXIX/763
  - Minutes. 1827, octobre - 1827, décembre, octobre 1827 - décembre 1827; MC/ET/XXXIX/764
  - Minutes. 1828, janvier - 1828, mars, janvier 1828 - mars 1828; MC/ET/XXXIX/765
    - ARGENTEUIL (rue d') paroisse Saint-Roch § Bail 4 ans maison rue d'ARGENTEUIL moyennant 270 l. par an, 14 octobre 1643; MC/ET/XXXIX/765; fol. 252
      Origine de l'information:
      Fichier dit 'général' XVIIe-XVIIIe siècles, par le personnel du Minutier, 1954-1999 ( fichier papier entièrement dématérialisé; voir contexte dans le Plan d’orientation général - Notaires de Paris, guides thématiques du Minutier).
      Date de révision: 2011-2012
      Date de création de la notice: 2010
      bail; Argenteuil (rue d')
    - CHANTEREL (Jacques) prêtre chapelain de l'Oratoire du Roi § Accords par lequel Jacques CHANTEREL promet à Antoine RIGOULLET, prêtre et clerc de l'Oratoire de passer ds 15 jours acte de démission de sa charge de Chapelain de l'Oratoire du Roi; 2 actes, 18 octobre 1643; MC/ET/XXXIX/765; fol. 256-257
      accord; Chanterel, Jacques
  - Minutes. 1828, avril - 1828, mai, avril 1828 - mai 1828; MC/ET/XXXIX/766
  - Minutes. 1828, juin - 1828, septembre, juin 1828 - septembre 1828; MC/ET/XXXIX/767
  - Minutes. 1828, octobre - 1828, décembre, octobre 1828 - décembre 1828; MC/ET/XXXIX/768
  - Minutes. 1829, janvier - 1829, avril, janvier 1829 - avril 1829; MC/ET/XXXIX/769
  - Minutes. 1829, mai - 1829, août, mai 1829 - août 1829; MC/ET/XXXIX/770
  - Minutes. 1829, septembre - 1829, décembre, septembre 1829 - décembre 1829; MC/ET/XXXIX/771
  - Minutes. 1830, janvier - 1830, avril, janvier 1830 - avril 1830; MC/ET/XXXIX/772
  - Minutes. 1830, mai - 1830, août, mai 1830 - août 1830; MC/ET/XXXIX/773
  - Minutes. 1830, septembre - 1830, décembre, septembre 1830 - décembre 1830; MC/ET/XXXIX/774
  - Minutes. 1831, janvier - 1831, avril, janvier 1831 - avril 1831; MC/ET/XXXIX/775
  - Minutes. 1831, mai - 1831, août, mai 1831 - août 1831; MC/ET/XXXIX/776
  - Minutes. 1831, septembre - 1831, décembre, septembre 1831 - décembre 1831; MC/ET/XXXIX/777
  - Minutes. 1832, janvier - 1832, mars, janvier 1832 - mars 1832; MC/ET/XXXIX/778
  - Minutes. 1832, avril - 1832, mai, avril 1832 - mai 1832; MC/ET/XXXIX/779
  - Minutes. 1832, juin - 1832, août, juin 1832 - août 1832; MC/ET/XXXIX/780
  - Minutes. 1832, septembre - 1832, décembre, septembre 1832 - décembre 1832; MC/ET/XXXIX/781
  - Minutes. 1833, janvier - 1833, mars, janvier 1833 - mars 1833; MC/ET/XXXIX/782
  - Minutes. 1833, avril - 1833, juin, avril 1833 - juin 1833; MC/ET/XXXIX/783
  - Minutes. 1833, juillet - 1833, août, juillet 1833 - août 1833; MC/ET/XXXIX/784
  - Minutes. 1833, septembre - 1833, décembre, septembre 1833 - décembre 1833; MC/ET/XXXIX/785
  - Minutes. 1834, janvier - 1834, avril, janvier 1834 - avril 1834; MC/ET/XXXIX/786
    Attention: certains actes ont été constatés manquants
    - Inventaire après décès [acte manquant]. Lunel Dumigny, Thérèse; Parent, Jean-Charles (épouse). Coq-Héron (rue du), n° 10, 3 avril 1834
      Attention: l'original de l'acte est manquant.
      Mention dans le répertoire du notaire coté:
      MC/RE/XXXIX/13
      Base Miriad 2 des inventaires après décès, 1801-1850, par Thierry Boudignon, avec le concours de Marie-France Nivet et du personnel du Minutier central, 1995-2012 (base de données migrée: voir contexte dans le Plan d’orientation général - Notaires de Paris, guides thématiques du Minutier).
      Date de révision: 2011
      Date de création de la notice: 2004
      inventaire après décès; Coq-Héron (rue du); Lunel Dumigny, Thérèse; Parent, Jean-Charles
  - Minutes. 1834, mai - 1834, juillet, mai 1834 - juillet 1834; MC/ET/XXXIX/787
  - Minutes. 1834, août - 1834, décembre, août 1834 - décembre 1834; MC/ET/XXXIX/788
  - Minutes. 1835, janvier - 1835, mars, janvier 1835 - mars 1835; MC/ET/XXXIX/789
    - LA SEUCERIE (Guillaume de) + sr de Rieuville § Vente de droits de succession, 1er décembre 1646; MC/ET/XXXIX/789; fol. III/C/IX
      acte de vente; La Seucerie, Guillaume de
  - Minutes. 1835, avril - 1835, juillet, avril 1835 - juillet 1835; MC/ET/XXXIX/790
  - Minutes. 1835, août - 1835, décembre, août 1835 - décembre 1835; MC/ET/XXXIX/791
  - Minutes. 1836, janvier - 1836, avril, janvier 1836 - avril 1836; MC/ET/XXXIX/792
    - Contrat de mariage sous le régime de la communauté de biens avec donation au dernier vivant entre Pierre Émile Desmaisons, artiste peintre, demeurant 64, rue Mazarine, et Émilie Adeline Brideron, sans profession, demeurant 2, rue de la Ferronnerie. À signaler: mairie du mariage civil non précisée., 2 avril 1836; MC/ET/XXXIX/792
      De l'image fixe à l'image animée (1820-1910), documents du Minutier central des notaires de Paris relatifs à l'histoire des photographes et de la photographie, par Marc Durand, Paris, Archives nationales, 2013 (sous presse), notice n° 1496 (version dématérialisée de l'instrument de recherche, les notices biographiques et compléments de descriptions d'actes ne se trouvent que sur la version papier de l'ouvrage, voir contexte dans le Plan d’orientation général - Notaires de Paris, guides thématiques du Minutier).
      Mazarine (rue); Ferronnerie (rue de la); Desmaisons, Pierre Émile; Brideron, Émilie Adeline
  - Minutes. 1836, mai - 1836, juillet, mai 1836 - juillet 1836; MC/ET/XXXIX/793
  - Minutes. 1836, août - 1836, décembre, août 1836 - décembre 1836; MC/ET/XXXIX/794
    1836, août à 1836, 19 décembre: actes passés par-devant Jean Ambroise Prost.
    1836, 21 décembre à 1836, 31 décembre: actes passés par-devant Hippolyte-Théodore Lebaudy.
- Répertoire(s) de Jean Ambroise PROST, 31 janvier 1823 - 8 juin 1844; MC/RE/XXXIX/12 - MC/RE/XXXIX/14
  - Répertoire. 1823, 31 janvier - 1827, 9 novembre, 31 janvier 1823 - 9 novembre 1827; MC/RE/XXXIX/12
    Répertoire des notaires Jean-Baptiste Gervais Fournier (31 janvier 1823-2 avril 1827), Jean Ambroise Prost (4 avril-9 novembre 1827).
    Informations concernant le classement et la cotation:
    Le niveau inférieur de description, quand il existe, correspond aux mentions d'actes contenues dans le répertoire. Parmi celles-ci, certaines peuvent y être décrites, de manière plus ou moins détaillée. Pour consulter l'acte proprement dit, il convient de rechercher la cote au niveau des articles (registre ou liasse) des minutes du notaire (cote de type 'MC/ET').
    - Inventaire après décès: Igouf, Emmanuel-Henri. Pâtissier. Neuve-des-Petits-Champs (rue), n° 60, 17 avril 1827
      MC/RE/XXXIX/12
      Informations concernant le classement et la cotation du document:
      Attention: la cote de répertoire (de type 'MC/RE') ne permet pas de consulter la minute de l'acte. ll convient de rechercher la cote de la minute (de type 'MC/ET') au niveau des articles (registre ou liasse) de minutes du notaire.
      L'accès aux images numérisées des pages du répertoire se fait au niveau de description supérieur (' Répertoire du notaire '), rubrique ' Consulter les archives numérisées associées'.
      inventaire après décès; Neuve-des-Petits-Champs (rue); Igouf, Emmanuel-Henri; pâtissier
    - Inventaire après décès: Jottrat, Pierre-François. Instituteur. Faubourg-Saint-Antoine (rue du), n° 125, 19 avril 1827
      inventaire après décès; Faubourg-Saint-Antoine (rue du); Jottrat, Pierre-François; enseignant
    - Inventaire après décès: Debierre, Jean-Pierre. Vins (marchand de). Saint-Germain-en-Laye (Yvelines), 7 mai 1827
      inventaire après décès; Saint-Germain-en-Laye (Yvelines); Debierre, Jean-Pierre; commerçant
    - Inventaire après décès: Godbert, Marie-Catherine. Montmartre (rue), n° 56, 5 juillet 1827
      inventaire après décès; Montmartre (rue); Godbert, Marie-Catherine
    - Inventaire après décès: Charite, Thomas-Jacques. Négociant. Saint-Denis (rue), passage ancien Grand Cerf, 27 juillet 1827
      inventaire après décès; Grand-Cerf (passage du); Charite, Thomas-Jacques; négociant
    - Inventaire après décès: Bellange, Louis-François. Propriétaire. Marais-du-Temple (rue des), n° 33, 20 août 1827
      inventaire après décès; Marais-du-Temple (rue des); Bellange, Louis-François
    - Inventaire après décès: Gillet, Marie-Sophie; Sequelin dit Marcelin, -Dominique (épouse). Cordonnier (ouvrier). Saint-Denis (rue), n° 312, 12 septembre 1827
      inventaire après décès; Saint-Denis (rue); Gillet, Marie-Sophie; Sequelin dit Marcelin, -Dominique; cordonnier
    - Inventaire après décès: Emch, Marie-Laurence; Morillon, Nicolas-Laurent (épouse). Employé aux messageries royales. Notre-Dame-des-Victoires (rue), n° 22, 9 octobre 1827
      inventaire après décès; Notre-Dame-des-Victoires (rue); Emch, Marie-Laurence; Morillon, Nicolas-Laurent
  - Répertoire. 1827, 9 novembre - 1835, 4 février, 9 novembre 1827 - 4 février 1835; MC/RE/XXXIX/13
    - Inventaire après décès: Widerkher, Jacques-Michel-Christophe. Compositeur de musique. Provence (rue de), n° 16, 8 novembre 1827
      inventaire après décès; Provence (rue de); Widerkher, Jacques-Michel-Christophe; compositeur de musique
    - Inventaire après décès: Lorbehaye, Gabrielle de; Weyer, Henri-Ignace (épouse). Négociant. Riboutté (rue), n° 2, 18 décembre 1827
      inventaire après décès; Riboutté (rue); Lorbehaye, Gabrielle de; Weyer, Henri-Ignace; négociant
    - Inventaire après décès: Labreveux, Louis. Employé (ancien). Royale (place), n° 13, 22 décembre 1827
      inventaire après décès; Royale (place); Labreveux, Louis
    - Inventaire après décès: Paupier (Poupier), Marguerite; Barreau dit Boucher, -Edme-François (veuve). Poitou (rue de), n° 25, au Marais, 24 décembre 1827
      inventaire après décès; Poitou (rue de); Paupier (Poupier), Marguerite; Barreau dit Boucher, -Edme-François
    - Inventaire après décès: Dususian, Louise-Théophile; Guillaume dit Alexandre, -Pierre-Jacques (épouse). Commissionnaire en chaussures. Deux-Portes-Saint-Sauveur (rue des), n° 34, 11 janvier 1828
      inventaire après décès; Deux-Portes-Saint-Sauveur (rue des); Dususian, Louise-Théophile; Guillaume dit Alexandre, -Pierre-Jacques
    - Inventaire après interdiction. Crevon, Louise-Emilie; Lelong, Charles (épouse). Inspecteur de la navigation à Noyon. Vaugirard (rue de), n° 36, 23 février 1828
      inventaire; Vaugirard (rue de); Crevon, Louise-Emilie; Lelong, Charles; inspecteur
    - Inventaire après décès: Mollin, Claude. Rentier. Saint-Denis (rue), n° 41, 15 mars 1828
      inventaire après décès; Saint-Denis (rue); Mollin, Claude
    - Inventaire après décès: Dupuy, Marie-Adélaïde-Louise; Petit, Louis-Prince (veuve). Cerisaie (rue de la), n° 23, 25 mars 1828
      inventaire après décès; Cerisaie (rue de la); Dupuy, Marie-Adélaïde-Louise; Petit, Louis-Prince
    - Inventaire après décès: Catineau Laroche, Pierre-Marie-Sébastien. Castiglione (rue de), n° 5, 19 juin 1828
      inventaire après décès; Castiglione (rue de); Catineau Laroche, Pierre-Marie-Sébastien
    - Inventaire après décès: Premont dite de Tilly, Marie-Claude-Adolphine de; Wiesemberg, Charles de (baron) (veuve)., 20 décembre 1828
      inventaire après décès; Premont, Marie-Claude-Adolphine de; Wiesemberg, Charles de; Tilly, Marie-Claude-Adolphine de
    - Inventaire après décès: Lecu, François-Antoine. Doreur sur métaux. Arcis (rue des), n° 56, 30 décembre 1828
      inventaire après décès; Arcis (rue des); Lecu, François-Antoine; décorateur
    - Inventaire après décès: Nepveu, Catherine; Bourjot, Louis-Nicolas (veuve). Portes (rue des), n° 45, 30 janvier 1829
      inventaire après décès; Portes (rue des); Nepveu, Catherine; Bourjot, Louis-Nicolas
    - Inventaire après décès: Blacour, Anne-Pierrette; Cloche, Louis-Antoine (épouse). Charcutier (marchand). Faubourg-du-Temple (rue du), n° 39, 16 mars 1829
      inventaire après décès; Faubourg-du-Temple (rue du); Blacour, Anne-Pierrette; Cloche, Louis-Antoine; charcutier
    - Inventaire après décès: Adenis, Charles-Jean-Baptiste. Bourbon-Villeneuve (rue), n° 20, 22 avril 1829
      inventaire après décès; Bourbon-Villeneuve (rue de); Adenis, Charles-Jean-Baptiste
    - Inventaire après décès: Marlot, Anne-Catherine; Glandin, Thierry (épouse). Saint-Martin (rue), n° 189, 22 avril 1829
      inventaire après décès; Saint-Martin (rue); Marlot, Anne-Catherine; Glandin, Thierry
    - Inventaire après décès: Hosselet, Louise-Elisabeth. Coq-Héron (rue du), n° 7, 1er juin 1829
      inventaire après décès; Coq-Héron (rue du); Hosselet, Louise-Elisabeth
    - Inventaire après décès: Collas, Jacques-Louis. Propriétaire. Colombe (rue de la), n° 4, 16 juin 1829
      inventaire après décès; Colombe (rue de la); Collas, Jacques-Louis
    - Inventaire après décès: George, Pierre. Sous-chef bureau minist. Instruction publique. Echelle (rue de l'), n° 3, 19 juin 1829
      inventaire après décès; Echelle (rue de l'); George, Pierre
    - Inventaire après décès: Bareau, Alexandre-Marie. Frotteur. Chaussée-d'Antin (rue de la), n° 47, 13 août 1829
      inventaire après décès; Chaussée-d'Antin (rue de la); Bareau, Alexandre-Marie; employé de maison
    - Inventaire après décès: Renard, Jean-Alexandre-Edouard. Saint-Jacques (rue), n° 161, 23 octobre 1829
      inventaire après décès; Saint-Jacques (rue); Renard, Jean-Alexandre-Edouard
    - Inventaire après décès: Delaneuvelotte, Catherine; Durand, Louis-Jacques (veuve). Rentière. Basse du Rempart (rue), n° 18, 9 novembre 1829
      inventaire après décès; Basse-du-Rempart (rue); Delaneuvelotte, Catherine; Durand, Louis-Jacques
    - Inventaire après décès: Chalot, Michel-Jérôme. Jardinier. Rochechouart (rue), n° 19, 10 novembre 1829
      inventaire après décès; Rochechouart (rue de); Chalot, Michel-Jérôme; jardinier
    - Inventaire après décès: Guerin, Jacques. Charnier-des-Innocents (passage du), n° 12, 20 novembre 1829
      inventaire après décès; Charnier-des-Innocents (passage du); Guerin, Jacques
    - Inventaire après décès: Richard, Suzanne-Henriette; Boisme, François-Jean-Louis (épouse). Jardinier (rue du), n° 3, 21 décembre 1829
      inventaire après décès; Richard, Suzanne-Henriette; Boisme, François-Jean-Louis
    - Inventaire après décès: Maingot, Marguerite-Julie; Dubief, Henri (veuve); Thomas, Pierre Marie (veuve). Faubourg-Saint-Martin (rue du), n° 196, 22 décembre 1829
      inventaire après décès; Faubourg-Saint-Martin (rue du); Maingot, Marguerite-Julie; Dubief, Henri; Thomas, Pierre Marie
    - Inventaire après décès: Collin, Joséphine-Antoinette; Baudry, Alexandre-Théodore (épouse). Petit-Carreau (rue du), n° 10, 7 janvier 1830
      inventaire après décès; Carneau (rue du); Collin, Joséphine-Antoinette; Baudry, Alexandre-Théodore
    - Inventaire après décès: Sayssel, Dorothée. Cadran (rue du), n° 7, 16 février 1830
      inventaire après décès; Cadran (rue du); Sayssel, Dorothée
    - Inventaire après décès: Jacquinot, Hurie; Boizot, Nicolas (épouse). Vins (graçon marchand de). Saint-Denis (rue), n° 321, 24 février 1830
      inventaire après décès; Saint-Denis (rue); Jacquinot, Hurie; Boizot, Nicolas; commerçant
    - Inventaire après décès: Caudron, Joseph. Fromage (marchand de). Cossonnerie (rue de la), n° 40, 1er mars 1830
      inventaire après décès; Cossonnerie (rue de la); Caudron, Joseph; crémier
    - Inventaire après décès: Dubief, Henriette-Marguerite-Denise; Tavenet, Claude-Joseph (épouse). Rentier. Versailles (Yvelines), Satory (rue), n° 30, 6 mars 1830
      Précisions sur les lieux: Versailles (Yvelines)--Satory (rue de)
      inventaire après décès; Versailles (Yvelines); Dubief, Henriette-Marguerite-Denise; Tavenet, Claude-Joseph
    - Inventaire après décès: Peron, Basile. Propriétaire. Culture-Sainte-Catherine (rue), n° 62, 19 mars 1830
      inventaire après décès; Culture-Sainte-Catherine (rue de la); Peron, Basile
    - Inventaire après décès: Martin, Joseph. Rentier. Cléry (rue de), n° 24, 7 avril 1830
      inventaire après décès; Cléry (rue de); Martin, Joseph
    - Inventaire après décès: Mercier, Henri-Nicolas. Draps (marchand de). Croix-des-Petits-Champs (rue), n° 5, 14 avril 1830
      inventaire après décès; Croix-des-Petits-Champs (rue); Mercier, Henri-Nicolas; négociant
    - Inventaire après décès: Duprey, Jean-Baptiste-Louis. Officier (ancien). Cadran (rue du), n° 20, 19 mai 1830
      inventaire après décès; Cadran (rue du); Duprey, Jean-Baptiste-Louis
    - Inventaire après décès: Rouillon, Jacqueline-Renée-Charlotte-Adélaïde; Ernouf, Jean-Augustin (comte) (veuve); Leroux, François René (veuve). Lieutenant général. Vaugirard (rue de), n° 32; Fay (Sarthe), 13 août 1830
      9 juin 1817, extrait collationné d'un jugement rendu par le tribunal de 1ère instance de la Seine le 17 juin 1811 concernant la succession Louise Sophie Poitrineau veuve en 1ères noces de M. Pifaut de Neuilly et présumée commune en biens de Jean Augustin Ernouf, RE/XXIV/19.
      Selon l'Etat civil reconstitué 1798-1860: Mariages, naissances, décès, Ernouf (1753-1827) aurait été marié à Geneviève Miloent (+ 22 November 1822).
      inventaire après décès; Fay (Sarthe); Vaugirard (rue de); Rouillon, Jacqueline-Renée-Charlotte-Adélaïde; Ernouf, Jean-Augustin; Leroux, François René; Poitrineau, Louise Sophie; Pifaut de Neuilly, M.; Miloent, Geneviève; officier (armée)
    - Inventaire après décès: Person, Pierre-César. Épicier (marchand); limonadier. Montlhery (Essonne), 31 août 1830
      inventaire après décès; Montlhéry (Essonne); Person, Pierre-César; restaurateur; commerçant
    - Inventaire après décès: Brunet, Claude-Gérard. Chaillot (rue de), 1er octobre 1830
      inventaire après décès; Chaillot (rue de); Brunet, Claude-Gérard
    - Inventaire après décès: Witier, Marie-Jeanne-Eugénie-Sébastienne; Brunet, Claude-Gérard (épouse). Chaillot (rue de), 1er octobre 1830
      inventaire après décès; Chaillot (rue de); Witier, Marie-Jeanne-Eugénie-Sébastienne; Brunet, Claude-Gérard
    - Inventaire après décès: Petit, Henriette-Elisabeth; Leclercq, Jean-Baptiste (épouse). Épicier (marchand). Montmartre (rue), n° 66, 9 octobre 1830
      inventaire après décès; Montmartre (rue); Petit, Henriette-Elisabeth; Leclercq, Jean-Baptiste; commerçant
    - Inventaire après décès: Dumont, Gervais-Chrysostome. Épicier (marchand). Faubourg-Saint-Antoine (rue du), n° 187, 15 octobre 1830
      inventaire après décès; Faubourg-Saint-Antoine (rue du); Dumont, Gervais-Chrysostome; commerçant
    - Inventaire après décès: Macquerel de Pleineslve, Arthus-Denis. Colonel d'infanterie; Légion d'honneur. Faubourg-Saint-Honoré (rue du), n° 29, 13 novembre 1830
      inventaire après décès; Faubourg-Saint-Honoré (rue du); Macquerel de Pleineslve, Arthus-Denis; officier (armée)
    - Inventaire après décès: Blacour, Nicolas. Rentier. Temple (rue du), n° 91, 24 novembre 1830
      26 juillet 1824, vente de fonds de charcutier par Jean Louis Victor Leloup et Anne Véronique Pierrette Blacour, son épouse, rue du Temple, n° 91, à Alexandre Frerot, rue du Faubourg-Saint-Germain, n° 91, moyennant 24 000 francs, RE/I/22.
      inventaire après décès; Temple (rue du); Blacour, Nicolas
    - Inventaire après décès: Courtiade, Jean-Joseph. Valet de chambre du prince de Talleyrand. Saint-Florentin (rue), n° 2. Décédé le 1er décembre 1830. A la requête de Jean Jacques Vilaine et de son épouse, grande rue Verte, n° 42., 4 décembre 1830
      inventaire après décès; Saint-Florentin (rue); Courtiade, Jean Joseph; Vilaine, Jean Jacques; Talleyrand, M. de; employé de maison
    - Inventaire après décès: Gehier, Marie-Madeleine-Nicole-Alexandrine; Joliveau, Nicolas-Claude (veuve). Neuve-des-Petits-Champs (rue), n° 20, 3 janvier 1831
      inventaire après décès; Neuve-des-Petits-Champs (rue); Gehier, Marie-Madeleine-Nicole-Alexandrine; Joliveau, Nicolas-Claude
    - Inventaire après décès: Desaintpere, Anne-Georges-Augustin. Notaire à Moulins (ancien). Filles-Saint-Thomas (rue des), n° 17, 17 février 1831
      inventaire après décès; Filles-Saint-Thomas (rue des); Desaintpere, Anne-Georges-Augustin; notaire
    - Inventaire après décès: Delaplace, Félicité-Charlotte-Françoise; Martin, Charles-Louis-Narcisse (épouse). Instituteur. Montmartre (rue), n° 58, 8 mars 1831
      inventaire après décès; Montmartre (rue); Delaplace, Félicité-Charlotte-Françoise; Martin, Charles-Louis-Narcisse; enseignant
    - Inventaire après décès: Tixier, Léonard. Bijouterie (fabricant de). Croix-des-Petits-Champs (rue), n° 37, 15 mars 1831
      inventaire après décès; Croix-des-Petits-Champs (rue); Tixier, Léonard; orfèvre
    - Inventaire après décès: Granger, Marie-Anne; Duru, François (veuve). Rentier. Orléans (rue d'), n° 8, 21 mars 1831
      inventaire après décès; Orléans (rue d'); Granger, Marie-Anne; Duru, François
    - Inventaire après décès: Jobert, Marie-Jeanne; Louis, Charles-François (veuve). Vieille-du-Temple (rue), n° 25, 29 mars 1831
      inventaire après décès; Vieille-du-Temple (rue); Jobert, Marie-Jeanne; Louis, Charles-François
    - Inventaire après décès: Meaux Saint-Marc, François-Isaac. Négociant. épuration d'huile. entreprise d'Éclairage. Echiquier (rue de l'), n° 9., 7 avril 1831
      inventaire après décès; Echiquier (rue de l'); Meaux Saint-Marc, François-Isaac; chef d'entreprise; négociant
    - Inventaire après décès: Marchand, Louis-Joseph. Propriétaire. Rennes, 16 avril 1831
      inventaire après décès; Rennes (Ille-et-Vilaine); Marchand, Louis-Joseph
    - Inventaire après décès: Joncieres, Antoine-Louis de. Propriétaire. Sainte-Croix-de-la-Bretonnerie (rue), n° 34, 27 mai 1831
      inventaire après décès; Sainte-Croix-de-la-Bretonnerie (rue); Joncieres, Antoine-Louis de
    - Inventaire après décès: Foucault, Michel. Propriétaire. Champs (rue des), n° 10, 28 mai 1831
      inventaire après décès; Champs (rue des); Foucault, Michel
    - Inventaire après décès: Gallien, Noël. Couvreur (maître). Sainte-Avoie (rue), n° 14, 2 juin 1831
      inventaire après décès; Sainte-Avoie (rue); Gallien, Noël; couvreur
    - Inventaire après décès: Maret, Marie-Thérèse; Davril, Jean-Louis (épouse). Négociant. Châtelet (place du), n° 6, 7 juillet 1831
      inventaire après décès; Maret, Marie-Thérèse; Davril, Jean-Louis; négociant
    - Inventaire après décès: Geoffroy, René-Claude. Rentier. Braque (rue de), n° 4, au Marais; Noroy (Aisne), 10 août 1831